【裁判字號】    89,交訴,13
【裁判日期】    890331
【裁判案由】    公共危險等
【裁判全文】
臺灣桃園地方法院刑事判決                          八十九年度交訴字第一三號
    公  訴  人  臺灣桃園地方法院檢察署檢察官
    被      告  乙○○
右列被告因公共危險等案件，經檢察官提起公訴（八十八年度偵字第一八九二五號）
，本院判決如左：
    主  文
乙○○服用酒類，不能安全駕駛動力交通工具而駕駛，處罰金壹萬貳仟元，如易服勞
役，以佰元折算壹日；又駕駛動力交通工具肇事，致人受傷而逃逸，處有期徒刑壹
年。緩刑肆年。
其餘被訴過失傷害部分，公訴不受理。
    事  實
一、乙○○於民國八十八年十二月十五日晚上八時三十五分許，於飲酒後酒精濃度已
    為一‧四六毫克，顯超過於０‧五五毫克之酒精濃度標準，已達不能安全駕駛之
    狀態，而仍駕駛車號Ｗ九二二八二號之自用小客車，當行經桃園縣楊梅鎮○○○
    路○段三五一巷前，因煞車不及，自後追撞甲○○所駕駛車號Ｖ六二五０五號之
    自用小客車，致甲○○當場受有鼻瘀腫３×０．２公分，下唇挫傷併瘀腫３×０
  ．３公分之傷害，警員郭先發據報後隨即到場繪製現場草圖，乙○○此時卻趁機
    駕車逃逸現場，嗣經警員包進財、簡其桂、莊勝雄駕駛四一二號警車，鍾其峰、
    許智勇、郭先發則駕駛四一０號警車，合力追捕，始於同日晚上八時四十五分許
    ，在桃園縣楊梅鎮○○○○○街口，當場逮獲乙○○。
二、案經桃園縣警察局楊梅分局報請臺灣桃園地方法院檢察署檢察官偵查起訴。
    理  由
甲、有罪部分：
一、訊據被告乙○○對於右揭酒後駕車並有肇事致甲○○受傷等情供承不諱，且核與
    被害人甲○○之指述情節相符，訊據被告雖矢口否認有於肇事後逃逸之犯行，辯
    稱伊當時是以為可以走了等詞云云，惟查，被告於警方到場後，在現場繪製草圖
    之時，即趁警員不注意之際，突然駕車沿中山北路往北方向逃逸，警方見狀，立
    即追捕，於追至楊梅鎮○○路三六七號時，被告才被圍捕到案等情，業據被害人
    甲○○於警訊中已指證綦詳。次查，處理本件車禍事故之員警所製作之報告書內
    容，亦詳載當時處理之經過：「……備勤郭先發員警前往處理，測繪車禍現場中
    ，聞乙○○肇事酒氣沖天，意識模糊不清，並當場趁警方測繪未完成之際，衝上
    其所駕自小客車，急速逃逸。郭先發見狀，立即以無線電呼叫本所警網員警包進
    財、簡其桂、莊勝雄駕駛四一二號警車，鍾其峰、許智勇、郭先發駕駛四一０號
    警車，沿台一線分頭追捕、攔截……」等情，亦核與被害人甲○○上揭指訴被告
    肇事後有逃逸之情節相符合，是被告執上詞所辯，顯係事後卸責之語，不足予以
    採信。此外，本件並有舉發違反道路交通管理事件通知單上詳載乙○○酒精測試
    濃度、查獲本件酒後駕車肇事逃逸案件處理經過報告書、道路交通事故調查報告
    表、被害人甲○○受傷部位之照片、天慈醫院驗傷診斷書、現場雙方車損相片等
    在卷資佐可參，事證明確，被告右揭犯行足堪認定，應予依法論科。
二、核被告乙○○右揭所為，係犯刑法第一百八十五條之三之公共危險罪、及同法第
    一百八十五條之四之駕車肇事逃逸罪。被告所犯上開二罪，行為互殊，罪名互異
    ，犯意有別，應予分論併罰。爰審酌被告犯後態度，並另參其品性、素行等一切
    情狀，就其所各犯，分別量處如主文所示之刑，並就罰金部分同時諭知異服勞役
    之折算標準，以資懲儆。末查，被告前未曾受有期徒刑以上刑之宣告，此有其刑
    案查註紀錄表在卷可按，本件所犯，僅係因其一時失慮，致觸刑章，然亦與被害
    人甲○○已達成民事和解並賠償被害人相當之損害金額，此有桃園縣楊梅鎮調解
    委員會調解成立之調解書乙份在卷可參，本院認為前開對其所宣告之刑，應以暫
    不執行為適當，爰併予宣告緩刑四年，以啟自新。
乙、不受理部分：
一、公訴意旨詳如起訴書所載 (如附件)。
二、按告訴乃論之罪，告訴人於第一審辯論終結前得撤回其告訴，又告訴經撤回者，
    應諭知不受理之判決，刑事訴訟法第二百三十八條第一項、第三百零三條第三款
    分別定有明文。
三、查本件告訴人甲○○告訴被告乙○○公共危險等案件，起訴書認為被告因駕車過
    失傷害甲○○部分，係觸犯刑法第二百八十四條第一項前段之過失傷害罪，依同
    法第二百八十七條前段之規定，此部分須告訴乃論，茲查此一部分業據告訴人甲
    ○○已於本院判決前，具狀表明對於被告乙○○撤回告訴，依照右揭規定之說明
    ，本件此一過失傷害部分，應為諭知不受理之判決。
丙、據上論斷，應依刑事訴訟法第二百九十九條第一項前段、第三百零三條第三款，
    刑法第一百八十五條之三、第一百八十五條之四、第四十二條第二項、第七十四
    條第一款，罰金罰鍰提高標準條例第二條，判決如主文。
本案經檢察官洪景明到庭執行職務。
中      華      民      國      八十九    年      三      月    十六    日
                                  臺灣桃園地方法院刑事第一庭
                                      法  官 呂 仲 玉
右正本證明與原本無異。
如不服本判決，應於判決送達後十日內向本院提出上訴狀( 應附繕本 )，上訴於
臺灣高等法院。
                                    書記官   劉文松
中        華        民        國   八十九   年   四   月    七    日
服用毒品、麻醉藥品、酒類或其他相關之物、不能安全駕駛動力交通工具而駕駛者，
處一年以下有期徒刑、拘役或三萬元以下罰金。
駕駛動力交通工具者肇事，致人死傷而逃逸者，處六月以上五年以下有期徒刑。


司法院資訊處製作；財團法人民間司法改革基金會備份。
